

# Contact

- o 01660 Mézériat
- evancrozier38@gmail.com
- EvanCrozier.github.io
- https://www.linkedin.com/i n/evan-crozier-795132239/

## **Formation**

Développeur Web et Web Mobile

O'Clock Février - Aout 2023

## BP Génie Climatique

Association Ouvrière des compagnons du devoir (Vanne (56))

2013 - 2014

## CAP installateur Thermique

Association Ouvrière des compagnons du devoir (Iyon) 2009 - 2011

# Compétences

HTML

CSS

Javascript

PHP

SQL mySQL

# **Evan** Crozier

Développeur Web

# À propos de moi

Plombier-chauffagiste depuis 13 ans, je suis à la recherche aujourd'hui de nouveaux défis qui me correspondent. La reconversion professionnelle comme développeur web s'accorde parfaitement avec mes passions pour le numérique et les jeux-vidéos. Je suis curieux et désireux d'apprendre de nouvelles connaissances et de me perfectionner dans celles que j'ai déjà.

# **Expériences**

### Développeur Web Formation

Février 2023

Formation chez O'Clock en Développement Web. Plusieurs projets en équipe avec HTML, CSS, Javascript et PHP.

#### Plombier Chauffagiste

2015 - 2022

Intérimaire pour plusieurs entreprises de l'Isère et de l'Ain.(Plomberie Chauffage)

#### Plombier Chauffagiste

2014 - 2015

Compagnon du devoir itinérant à l'internationale : Angleterre pour l'entreprise AM NORRIS (Plomberie Chauffage)

#### Plombier Chauffagiste

2011 - 2014

Compagnon du devoir itinérant dans plusieurs régions de France (Hérault, Charente, Bretagne...)

## **Soft Skills**

Curiosité Persévérence

Patience Ponctualité

Rigueur

## **Passions**







